臺灣高等法院臺南分院民事判決　九十一年度上字第一一二號　Ｊ
　　　上　訴　人　甲　○　○
　　　被　上訴人　乙　○　○
右當事人間請求侵權行為損害賠償事件，上訴人對於中華民國九十一年四月十六日臺
灣臺南地方法院九十年度訴字第二四五八號第一審判決提起上訴，本院判決如左：
　　　主　　文
上訴駁回。
第二審訴訟費用由上訴人負擔。
　　　事　　實
甲、上訴人方面：
一、聲明：求為判決：(一)原判決關於上訴人敗訴部分廢棄。(二)右開廢棄部分，被上訴
    人應再給付上訴人新台幣貳佰萬玖仟柒佰捌拾肆元及自九十年十月十二日起至清
    償日止，按週年利率百分之五計算之利息。
二、陳述：除與原判決記載相同者，茲引用之外，補稱：
（一）被上訴人於民國八十九年十一月二十二日晚上十時許，將其所有之YP—五七七
      九號廂型客貨車停於路邊，理應注意汽車停車時，應依車輛順行方向緊靠路邊
      右側，及顯有妨害他車通行之處所，不得停車，且停車於路邊之車輛在夜間照
      明不清之道路，均應顯示停車燈光或反光標誌。而依當時情形，又無不能注意
      之情形，竟疏於注意，未緊靠道路右側而貿然將上開廂型客貨車停於台南縣歸
      仁鄉○○路八四一號前道路機車道上，亦無顯示停車燈光或反光標誌。同日晚
      上十時許，上訴人騎乘車號ＬＣＨ—四三三號機車行經該處時，因該處無燈光
      照明，天色昏暗，迨發現該車時已閃避不及而擦撞該汽車左後側，致上訴人人
      車倒地，受有雙腳擦傷、胸痛、頭暈、臀部挫傷等傷害。原判決認為上訴人騎
      機車未注意車前狀況，應負百分之五十肇事責任，然查當時車禍現埸既無燈光
      照明，天色黑暗，被上訴人違規不緊靠路邊停車，擅佔機車道，夜間停車又未
      顯示燈光或反光標誌，上訴人騎車剛過交岔路口燈光照明處，轉入該處後驟然
      天色黑暗，毫無反光標誌，致上訴人無法注意車前狀況，迨發現該車時已閃避
      不及，實無「未注意車前狀況」之過失可言，原判決以此扣減一半責任賠償，
      即有違誤。
（二）按不法侵害他人之身體或健康者，對於被害人因此喪失或減少勞動能力，或增
      加生活上之需要時，應負損害賠償責任，為民法第一百九十三條第一項所明定
      。又不法侵害他人之身體、健康、被害人雖非財產上之損害，亦得請求賠償相
      當之金額，為同法第一百九十五條第一項前段所明定。上訴人因被上訴人不法
      之侵害，受有下列損害：
      依上揭法令規定應由被上訴人負損害賠償責任
  １、醫藥費新台幣九千九百六十四元；原審認據台南巿立醫院九十一年一月三十一
      日南巿醫字第０六九號函復醫藥費用共一千三百零二元，其中八百四十二元為
      健保給付，四百六十元為自付額，認其中一百元為診斷書費應予剔除，其餘部
      分之九千五百零四元非治療必要費用，不予准許。惟查上訴人所受之內傷及臀
      部挫傷瘀血傷，因西藥無法治療需服用中藥治療，方能痊癒。此部分仍係被上
      訴人不法侵害所造成，故依法應由被上訴人負賠償之責。
  ２、慰藉金部分；原審審酌上訴人之傷勢，所受痛苦情狀輕微，僅應由被上訴人支
      付相當於約上訴人一日所得三千元之慰藉金殊嫌過低，蓋被上訴人在肇事後說
      上訴人神智不清，又扶上訴人到其舍內，足見上訴人受傷非輕（參照刑事案卷
      上訴人之供述）上訴人此部分請求被上訴人再給付二百萬元，以資平復。
      綜上所述被上訴人應再給付醫藥費九千七百八十四元，慰藉金二百萬元，合計
      二百萬九千七百八十四元。
（三）市立醫院之診斷係草率的，並未將之轉到中醫部會診。刑事部分已認定被上訴
      人有過失，並判刑確定。
      上訴人於九十年六月三十日被資遣，成功大學夜間部學士，家裡有母親、太太
      、三個孩子自二十三到十九歲，三個都在讀書，太太在開百貨商店，原年度總
      薪共約一百二十萬元，房子是自己的。
三、證據：除援用第一審所提證據外，補提照片六張為證，並聲請訊問證人張義章、
    陳金清。
乙、被上訴人方面：
一、聲明：求為判決：駁回上訴。
二、陳述：除與原判決記載相同者，茲引用之外，補稱：
（一）按損害賠償之債，以有損害之發生及有責任原因之事實，並二者之間，有相當
      因果關係為成立要件。故上訴人所主張損害賠償之債，不合於此項成立要件者，
      即難謂有損害賠償請求權存在（最高法院四十八年台上字第四八一號判例參照
      ）。
（二）查道路交通安全規則第一百十二條第九款、第十款及第十三款固然規定，顯有
      妨害他車通行之處所不得停車；停車時應按車輛順行方向緊靠道路右側；停於
      路邊之車輛在夜間無燈光設備或照明不清之道路，均應顯示停車燈光或反光標
      識。然而，被上訴人停車位置並未設置不准停車之標誌或標線，而事故現場於
      被上訴人緊靠路邊停車後，尚有足夠之空間可供機車行駛，且事故地點對側亦
      有水銀燈一座，並非照明不清等情，有台灣高等法院台南分院九十一年度交上
      易字第四號案卷內所附現場照片足供參酌，故倘若上訴人當時並未超速行駛，
      並注意車前狀況，應不致發生本件車禍，故被上訴人於本件事故之發生，應難
      認有責任原因之事實存在。即便認被上訴人應負擔過失責任，上訴人亦應負擔
      較大之過失責任，被上訴人自得依民法第二百十七條第一項規定，請求免除或
      減輕賠償金額。從而，上訴人主張原判決扣減一半之賠償責任有所違誤云云，
      自屬無理。
（三）倘若　鈞院認為被上訴人於本件事故之發生有責任原因之事實存在，上訴人上
      訴所主張之損害賠償金額，亦嫌過高。茲說明于后：
  １、醫藥費部分：
  （1.）健保係強制性社會保險，僅為醫療給付，由健保機關逕向醫療單位支付，並
        非向投保人給付，倘不請求健保給付，而由加害人支付，健保機關亦不因此
        而給付投保人，投保人亦不因而獲得該給付。故本件就健保給付所給付八百
        四十二元部分，上訴自難謂有損害。且全民健康保險法第八十二條規定，保
        險對象因汽車交通事故，經本保險提供醫療給付者，本保險之保險人，得向
        強制汽車責任保險之保險人代位請求該項給付。而所謂之保險代位，其性質
        並非係一種代位權，而係法定之請求權移轉，故本件之健保給付，上訴人應
        得向被上訴人請求。
  （2.）另據台南市立醫院九一南市醫字第０六九號函之說明，服用中藥對上訴人所
        受傷勢，並無證據顯示有任何幫忙，故服用中藥之支出九千五百零四元，應
        非屬醫療上所必要者，上訴人應不得向被上訴人請求。
  （3.）最高法院六十六年度第五次民事庭會議曾決議：當事人因傷害所支出之診斷
        書費用，非因侵權行所生財產上之損害，不得請求賠償。故有關診斷書費用
        之支出一百元，上訴人亦不得向被上訴人請求。
  （4.）合計上訴人得請求之醫療費用之支出金額，應為三百六十元。
  ２、慰藉金部分：
  （1.）按民法第一百九十五條第一項固規定，不法侵害他人之身體、健康、名譽、
        自由信用、隱私、貞操，或不法侵害其他人格法益而情節重大者，被害人雖
        非財產上之損害，亦得請求賠償相當之金額。（2.）查本件事故發生後，被
        上訴人立即通知救護車前來，但上訴人當時表示不願上救護車，此情有台南
        縣消防局消防分隊之工作記錄、救護記錄表影本在卷足憑。而證人即到場救
        護之台南縣消防局歸仁消防分隊隊員陳信岩於原審法院九十一年度交易字第
        四二一號案件審理時到庭證稱：「我們到現場時被害人說他受傷輕微，拒絕
        送醫」等語，堪認本件應屬輕微之交通事故，上訴人之受傷亦屬輕微，此參
        以台南市立醫院九一年南市醫字第０六九號函載稱，上訴人並無重大傷勢，
        經處理後離院，益足徵之。故原審決三千元之精神慰撫金，應屬允洽，上訴
        人請求再給付二百萬元，應無理由。
（四）被上訴人國小畢業，現在沒有工作，原來從事毛衣業，現在打零工，太太沒有
      工作，三個孩子都在讀書，最大二十歲，最少十二歲，老大現在等服兵役。
三、證據：援用第一審所提證據。
丙、本院依職權調閱台灣台南地方法院檢察署八十九年度偵字第一四０九六號刑事歷
    審卷。
    理由
一、本件上訴人起訴主張：被上訴人於八十九年十一月二十二日晚上十時許，將其所
    有之ＹＰ－五七七九號廂型客貨車停於路邊，理應注意汽車停車時，應依車輛順
    行方向緊靠路邊右側，及顯有妨害他車通行之處所，不得停車，且停於路邊之車
    輛在夜間照明不清之道路，均應顯示停車燈光或反光標誌。而依當時情形，又無
    不能注意之情形，竟疏於注意及此，未緊靠道路右側而貿然將上開廂型客貨車停
    於台南縣歸仁鄉○○路八四一號前道路機車道上，亦無顯示停車燈光或反光標誌
    。嗣於同日晚上十時許，上訴人騎乘車號ＬＣＨ－四八三號機車行經該處時，因
    閃避不及而擦撞該汽車左後側，致上訴人人車倒地，受有雙腳擦傷、胸痛、頭暈
    等傷害等情，因求為命被上訴人給付爰請求醫藥費九千九百六十四元，精神慰藉
    費：一千二百八十八萬四千四百六十二元，合計一千二百八十九萬四千四百二十
    六元，及自起訴狀繕本送達翌日起至清償日止，按週年利率百分之五計算之利息
    之判決。（上訴人於原審原起訴請求被上訴人給付一千二百八十九萬四千四百二
    十六元及法定遲延利息，原審僅判准其中之一千六百八十元及法定遲延利息，駁
    回上訴人其餘之訴，上訴人就被駁回部分，僅就其中二百萬九千七百八十四元及
    法定遲延利息部分上訴，其餘一千零八十八萬二千九百六十二元及法定遲延利息
    部分，未據上訴，被上訴人就上揭其敗訴部分亦未據上訴，均告確定，故本院僅
    得就上訴人上訴部分即請求被上訴人再給付二百萬九千七百八十四元及法定遲延
    利息部分為審酌，合先敘明。）
二、被上訴人則以：本件交通事故發生當時，被上訴人所駕駛車牌號碼ＹＰ－五七七
    九號廂型車係靜止停放於路邊，而事故地點並未設置或劃有不准停車標誌，且事
    故地點對側亦有水銀燈一座足可照明，倘若上訴人當時並未超速行駛，並注意車
    前狀況，應不致發生本件車禍，故被上訴人於本件事故之發生，應難認有責任原
    因之事實存在。又本件事故發生後，被上訴人立即通知救護車前來，但上訴人當
    時表示未受傷，不願上救護車，故上訴人於事發翌日前往台南市立醫院診斷之傷
    勢，應非緣起本件交通事故。再倘若認被上訴人於本件事故之發生有責任原因之
    事實存在，上訴人所起訴主張之損害賠償金額，亦嫌過高。醫藥費部分僅得請求
    上訴人支出之金額三百六十元；而精神慰籍金部分，本件僅屬輕微之交通事故，
    衡諸經驗法則，應不可能導致上訴人遭資遣，亦即上訴人遭銀行資遣與本件交通
    事故，並無相當因果關係存在，其遭銀行資遣所受損害，自不得向被上訴人請求
    賠償。再損害之發生或擴大，被害人與有過失者，法院得減輕賠償金額，或免除
    之。本件交通事故既緣起上訴人超速行駛，並未注意車前狀況，而撞及靜止之車
    輛，縱認被上訴人應負擔過失責任，上訴人亦決屬與有過失，即上訴人於本件事
    故之發生至少應負擔十分之九之過失責任，請准依法減輕或免除被上訴人之賠償
    金額云云，資為抗辯。
三、上訴人主張：被上訴人於八十九年十一月二十二日晚上十時許，將其所有之ＹＰ
    －五七七九號廂型客貨車停於路邊，理應注意汽車停車時，應依車輛順行方向緊
    靠路邊右側，及顯有妨害他車通行之處所，不得停車，且停於路邊之車輛在夜間
    照明不清之道路，均應顯示停車燈光或反光標誌。而依當時情形，又無不能注意
    之情形，竟疏於注意及此，未緊靠道路右側而貿然將上開廂型客貨車停於台南縣
    歸仁鄉○○路八四一號前道路機車道上，亦無顯示停車燈光或反光標誌。嗣於同
    日晚上十時許，上訴人騎乘車號ＬＣＨ－四八三號機車行經該處時，因閃避不及
    而擦撞該汽車左後側，致上訴人人車倒地，受有雙腳擦傷、胸痛、頭暈等傷害之
    事實，業據上訴人提出台南市立醫院診斷證明書一紙為證，而被上訴人上揭過失
    傷害刑事部分復經台灣台南地方法院檢察署檢察官偵查終結提起公訴，嗣經本院
    刑事庭以九十一年度交上易字第四號判處被上訴人拘役十日，如易科罰金，以三
    百元折算一日確定等情，復經本院調閱前開刑事卷件核實無誤，堪信為真實。
四、按顯有妨害他車通行之處所，不得停車。停於路邊之車廂，遇畫晦、風沙、雨雪
    、霧靄時，或在夜間無燈光設備或照明不清之道路，均應顯示停車燈光或反光標
    識。道路交通安全規則第一百一十二條第一項第九款、第十三款分別定有明文。
    被上訴人自應注意遵守上開規定，而依當時路況，並無不能注意情形，竟疏未注
    意，未緊靠道路右側而貿然將上開廂型客貨車停於台南縣歸仁鄉○○路八四一號
    前道路機車道上，亦無顯示停車燈光或反光標誌。致上訴人騎乘機車亦疏未注意
    車前狀況，發生碰撞而受有前揭傷害，被上訴人自有過失，而其過失行為與上訴
    人受傷間有相當因果關係，參之被上訴人被訴過失傷害刑事案件經偵審結果，亦
    同此認定。是上訴人確因被上訴人之過失行為而受有傷害，被上訴人所辯：本件
    交通事故發生當時，被上訴人所駕駛車牌號碼ＹＰ－五七七九號廂型車係靜止停
    放於路邊，而事故地點並未設置或劃有不准停車標誌，且事故地點對側亦有水銀
    燈一座足可照明，倘若上訴人當時並未超速行駛，並注意車前狀況，應不致發生
    本件車禍，故被上訴人於本件事故之發生，應難認有責任原因之事實存在云云，
    委無可採。
五、次按因故意或過失，不法侵害他人之權利者，負損害賠償責。又不法侵害他人之
    身體或健康者，對於被害人因此喪失或減少勞動能力或增加生活上之需要時，應
    負損害賠償責任。再不法侵害他人之身體、健康、名譽或自由者，被害人雖非財
    產上之損害，亦得請求賠償相當之金額，民法第一百八十四條第一項前段、第一
    百九十三條第一項、第一百九十五條第一項分別定有明文。又損害賠償，除法律
    另有規定或契約另有訂定外，應以填補債權人所受損害及所失利益為限。依通常
    情形或依已定之計劃、設備或其他特別情事，可得預期之利益，視為所失利益，
    民法第二百十六條亦有規定。被上訴人就本件應負侵權行為責任，既如前述，則
    上訴人請求被上訴人賠償其所受之損害，即有理由。
六、茲就上訴人請求被上訴人再給付之金額是否有當，分別審核如左：
    (1)醫療費用九千七百八十四元（原請求九千九百六十四元）部分：按保險對象因
      汽車交通事故，經本保險提供醫療給付者，本保險之保險人，得向強制汽車責
      任保險之保險人代位請求該項給付，全民健康保險法第八十二條定有明文。此
      係關於保險代位之規定，且此規定係屬保險法第一百三十條、第一百三十五條
      準用同法第一百零三條關於健康、傷害保險無保險代位規定之特別法，則於有
      參加全民健康保險之被保險人因汽車交通事故，經中央健康保險局支付醫療費
      用者，自應優先適用本條。而所謂之保險代位，其性質並非係一種代位權，而
      係法定的請求權移轉，故如有保險代位之情形，受害人自因其該部分之損害賠
      償請求權已移轉給中央健康保險局，而不得再向加害人請求。上訴人主張其因
      被上訴人不法傷害送醫治療，經原審法院函台南市立醫院，台南市立醫院以該
      院九十一年一月三十一日九一南市醫字第０六九號函覆：上訴人醫療費用自付
      額為四百六十元 (醫療費用共一千三百零二元，其中八百四十二元為健保給付
      ，四百六十元為自付額) ，有該院上揭函附於原審卷可稽，而四百六十元其中
      一百元診斷書費用非屬醫療費用，應予剔除，是上訴人三百六十元部分請求應
      予准許。再上訴人雖主張：以其所受內傷西藥無法治療，需服用中藥治療云云
      ，並聲請傳訊證人陳金清、張義章及提出照片四張為證，惟據台南市立醫院前
      函另稱：患者  (指上訴人)於八十九年十一月二十三日，因騎機車撞到停在路
      旁的汽車，致身體多處摔傷併前胸從後背疼痛。理學檢查及Ｘ─RAY檢查，並
      無重大傷勢，經處理後離院，服中藥對此次外傷，並無證據顯示有何幫助等語
      。核與上訴人前揭所提出之照片顯示其所受之傷害僅為紅紫一片，並無大礙大
      致相符，而上訴人亦自認中藥是自已買的，沒有醫生處方等詞，亦與證人陳金
      清、張義章分別於本院所證述：「我（即證人陳金清）不是中醫師，我是賣藥
      的，他（即上訴人）來買中藥，每次三、五帖，價錢我不記得了，應該跟我開
      的收據一樣。他拿藥單給我，我幫他抓藥。他這些藥不是我幫他看過幫他抓的
      藥」；「對的。他（即上訴人）來買藥，是他自己拿處方到我（即證人張義章
      ）店裡買藥，他向我買了很多次，但收據的只有一次，我是藥商，我不會幫他
      看病」，亦相吻合，則上訴人所受傷害是否確須服用中藥？又所服用之中藥確
      係用以治療本件傷勢？均未能證明。則上訴人請求中醫部分之九千七百八十四
      元，既無醫師囑付，顯非治療必要費用，此部分所請，應屬無據。
    (2)精神慰撫金二百萬元部分：
      上訴人主張其因被上訴人之不法侵害行為，受有雙腳擦傷、胸痛、頭暈等傷，
      業如前述。雖上訴人以其係民國三十七年一月十五日出生，前在第一商業銀行
      總行擔任出納主任之職，自受被上訴人不法侵害經常頭暈，致所任工作經常錯
      帳，於九十年三月二十日服務銀行予以警告，旋於九十年七月十二日經服務銀
      行予以資遣，距退休日尚有十一年六個月；依每年薪資所得金額一百一十二萬
      零三百八十八元計算減少收入金額為一千二百八十八萬四千四百六十二元為計
      算慰藉金之標準，且參酌被上訴人於肇事後坦承上訴人於車禍後，神智不清，
      又扶上訴人到其舍內，足見上訴人受傷非輕云云。然查：原審法院曾函第一商
      業銀行，據該行歸仁分行於九十一年三月十一日歸仁字第五八號函覆以：上訴
      人平時考核不良事蹟，係自九十年三月七日接任出納主任開始，因為擔任出納
      主任工作起經常錯帳引起全體員工加入抓帳工作，影響下班時間；且主管交辦
      事項未能如期完成，敷衍了事未盡改善工作及品質效率，以致單位主管依平時
      考核通知予以警告等語。顯見其出錯之時間乃始自接任出納主任開始（九十年
      三月七日），距發生車禍時間已三月餘，以上訴人因本件車禍所受雙腳擦傷、
      胸痛、頭暈等輕微之傷勢，參酌台南市立醫院０六九號函，上訴人騎機車撞到
      被上訴人停在路旁的汽車，致身體多處摔傷併前胸從後背疼痛，並無重大傷勢
      ，經處理後即離院等情，則上訴人之傷勢是否可能造成該項結果？並未據上訴
      人證明其間有何因果關係，參以何以上訴人在此之前、車禍之後之工作並未出
      現有此出錯狀況，及據上揭第一商業銀行函述之內容，上訴人除錯帳，並有關
      個人工作態度：主管交辦事項未能如期完成，敷衍了事未盡改善工作及品質效
      率等缺失，堪認上訴人經受僱銀行資遣乃因個人行為與車禍並無因果關係，上
      訴人據此計算精神慰籍金依法無據。又上訴人係於九十年六月三十日被資遣，
      為成功大學夜間部學士，家裡有母親、太太、三個孩子（自二十三到十九歲）
      都在讀書，太太在開百貨商店，原年度總薪共約一百二十萬元，房子是自己的
      。而被上訴人國小畢業，現在沒有工作，原來從事毛衣業，現在打零工，太太
      沒有工作，三個孩子都在讀書，最大二十歲，最少十二歲，老大現在等服兵役
      ，已分據兩造陳明在卷，本院參酌上情，並斟酌本件事故發生後，被上訴人曾
      立即通知救護車前來，但上訴人當時表示不願上救護車，此情有台南縣消防局
      消防分隊之工作記錄、救護記錄表影本在卷足憑。而證人即到場救護之台南縣
      消防局歸仁消防分隊隊員陳信岩於原審法院九十一年度交易字第四二一號案件
      審理時到庭證稱：「我們到現場時被害人說他受傷輕微，拒絕送醫」等語，堪
      認本件應屬輕微之交通事故，上訴人之受傷亦屬輕微，所受痛苦情狀並不嚴重
      ，認應由被上訴人支付相當於約上訴人一日所得三千元之精神慰撫金，始為適
      當。逾此部份之請求，為無理由，不應准許。
    (3)又按民法第二百十七條第一項規定：損害之發生或擴大，被害人與有失者，法
      院得減輕賠償金額或免除之。所謂被害人與有過失，係指被害人苟能盡其善良
      管理人之注意，即得避免其捐害之發生擴大，竟不注意之意。如被害人之使用
      人而與有過失者，則應類推適用民法第二百二十四規定，依民法第二百十七條
      規定減免債務人之賠償金額。最高法院八十三年度台上字第一七０一號裁判要
      旨可參。本件被上訴人雖有如上揭之過失，然被上訴人停車位置並未設置不准
      停車之標誌或標線，而事故現場於被上訴人於路邊停車後，尚有足夠之空間可
      供機車行駛，且事故地點對側亦有水銀燈一座，並非照明不清等情，有台灣高
      等法院台南分院九十一年度交上易字第四號案卷內所附現場照片足供參酌，倘
      若上訴人當時並未超速行駛，並注意車前狀況，應不致發生本件車禍，故上訴
      人騎乘車號ＬＣＨ－四八三號機車，並未注意車前狀況，並隨時採取必要之安
      全措施，有違道路交通安全規則第九十四條第三項規定，與被上訴人前揭過失
      行為同為肇事原因，有前開刑事卷可參。則本件車禍之發生，兩造均為肇事原
      因，本院認兩造各應負百分之五十之過失責任，自應減輕被上訴人百分之五十
      之賠償金額。依此計算，被上訴人應賠償上訴人之損害為一千六百八十元（計
      算方式：醫療費用三百六十元加精神慰藉金三千元，合計三千三百六十元除以
      二為一千六百八十元）。
七、綜上所述，上訴人基於侵權行為損害賠償之法律關係，請求被上訴人賠償之金額
    僅為一千六百八十元，及自附帶民事起訴狀繕本送達翌日即九十年十月十二日起
    至清償日止，按週年利率百分之五計算之利息。從而，上訴人主張本於侵權行為
    損害賠償之法律關係，請求被上訴人再給付二百萬九千七百八十四元及自九十年
    十月十二日起算之法定遲延利息為無理由，不應准許。其假執行之聲請亦失所附
    麗，應併予駁回。原審就此部份為上訴人敗訴之判決，及駁回其假執行之聲請，
    並無不合。上訴意旨指摘原判決不當，求予廢棄改判，為無理由，應予駁回。
八、據上論結，本件上訴為無理由，依民事訴訟法第四百四十九條第一項、第七十八
    條，判決如主文。
中　　　華　　　民　　　國　　九十一　　年　　　九　　　月　　 　三　　 日
　　　　　　　　　　　　　　　　　　臺灣高等法院臺南分院民事第四庭
~B1審判長法官　徐　　財　　福
~B2　　　法官　曾　　平　　杉
~B3　　　法官　袁　　靜　　文
右為正本係照原本作成。
如對本判決上訴，須於判決送達後二十日內向本院提出上訴狀，未表明上訴理由者，
應於上訴後二十日內向本院提出理由書。
中　　　華　　　民　　　國　　九十一　　年　　　九　　　月　　 　四　　 日
~B法院書記官　黃　　文　　生
